---
title: "基于克里金法的足球球权热图及价值建模研究——以德甲数据为例"
format: html
execute:
  eval: false
  echo: true
knitr:
  opts_chunk: 
    fig.path: "output_figures/"
---

# 代码

## 数据预处理

### 包加载

```{r,eval=FALSE}
if (!require("devtools")) install.packages("devtools")
devtools::install_github("statsbomb/StatsBombR")
install.packages("tidyverse")
install.packages("showtext")
```

```{r,eval=FALSE}
library(StatsBombR)
library(tidyverse)
library(ggplot2)
library(gstat)
library(sp)

library(showtext)
showtext_auto()
```

```{r,eval=FALSE}
# 断点
my_breaks <- c(-Inf, 0, 2, 4, 6, 8, 10, 12, 15, Inf)

# 着色：蓝(失误) -> 红(威胁)
my_colors <- c(
  "midnightblue",  # < 0 分 (失误区域)
  "blue",          # 0 - 2 分 (后场常规传导)
  "dodgerblue",    # 2 - 4 分 (中场过渡)
  "cyan",          # 4 - 6 分 (前场推进)
  "greenyellow",   # 6 - 8 分 (进入威胁区)
  "yellow",        # 8 - 10 分 (关键传球区)
  "orange",        # 10 - 12 分 (射门边缘)
  "red",           # 12 - 15 分 (高危射门区)
  "darkred"        # > 15 分 (绝对得分机会/角球)
)
```

### 数据获取

```{r,eval=FALSE}
# 获取 15/16 德甲赛事信息
comp <- FreeCompetitions() %>% 
  filter(competition_name == "1. Bundesliga", season_name == "2015/2016")
matches <- FreeMatches(comp)
```

### 单场数据查看

大致查看数据的结构

```{r,eval=FALSE}
one_match_metadata <- matches[1, ] 
print(paste(one_match_metadata$home_team.home_team_name, "VS", one_match_metadata$away_team.away_team_name))
single_match_events <- get.matchFree(one_match_metadata)
```

### 全赛季数据查看

```{r,eval=FALSE}
# 循环抓取全赛季原始数据
all_events_list <- list()

for(i in 1:nrow(matches)) {
  tryCatch({
    temp_events <- get.matchFree(matches[i,])
    all_events_list[[i]] <- temp_events
  }, error = function(e) {
    print(paste("第", i, "场抓取失败，跳过..."))
  })

}

# 合并
all_1516_events <- bind_rows(all_events_list)
```

```{r,eval=FALSE}
file_name <- "data/Bundesliga_1516_AllEvents.rds"
saveRDS(all_1516_events, file = file_name)
```

```{r,eval=FALSE}
all_1516_events <- readRDS("data/Bundesliga_1516_AllEvents.rds")
```

```{r,eval=FALSE}
# 基础清洗 (这一步很重要，加上了 location.x/y 等基础列)
all_1516_events <- allclean(all_1516_events)

print(paste("总行数:", nrow(all_1516_events)))
```

### 数据清洗

```{r,eval=FALSE}
full_season_cleaned <- all_1516_events %>%
  
  # 位置数据分离x和y
  allclean() %>% 

  # 剔除无效事件
  filter(!type.name %in% c("Starting XI", "Half Start", "Half End")) %>%
  
  # 修正压迫数据
  mutate(under_pressure = replace_na(under_pressure, FALSE)) %>%
  
  # 筛选出所需条件
  select(
    id, match_id, minute, second,  # 基础赛事信息
    team.name, player.name, position.name, # 球队、球员、场上位置
    location.x, location.y, # 位置信息
    type.id, type.name, # 技术动作
    under_pressure, # 压迫情况
    starts_with("pass.height"), # 传球高度
    
    # 特殊情况
    pass.type.name,       # 识别角球/任意球
    pass.shot_assist,     # 识别关键传球(助攻)
    dribble.outcome.name, # 识别过人是否成功
    pass.outcome.name
    
  ) %>%
  
  # 排序
  arrange(match_id, minute, second)

print(names(full_season_cleaned))
```

### 数据概览

```{r,eval=FALSE}
# 维度查看
print(dim(full_season_cleaned))

# 结构查看
head(full_season_cleaned)
```

### 保存为cvs

避免重复运行循环抓去

```{r,eval=FALSE}
file_name <- "Bundesliga_1516_Events.csv"
write.csv(full_season_cleaned, file_name, row.names = FALSE)
```

## 模型建立

```{r,eval=FALSE}
full_season_cleaned <- read.csv("data/Bundesliga_1516_Events.csv")
```


### 一、构建核心变量 Z

#### 特征选择依据

##### 理论支持

##### 基于马尔可夫链的“动作状态转换”理论 ($S_{base}$)

为什么选“动作类型”？

在现代足球量化分析中，Decroos 等人 (2019) 提出的 VAEP (Valuing Actions by Estimating Probabilities) 框架确立了基于事件驱动（Event-driven）的动作评价范式。该理论将足球比赛视为一系列离散动作的状态转移过程，证明了传球、射门、防守解围等不同行为对预期进球（xG）的贡献度存在显著的层级差异。本研究设定的基础动作分（$S_{base}$）正是基于这一状态转换理论，对不同技术动作赋予天然的期望收益权重。

##### 空间效能与“Zone 14”理论 ($W_{space}$)

为什么选“空间坐标 X, Y”？

足球场上的空间效能并非均匀分布。Horn 等人 (2002) 提出的‘Zone 14（即大禁区前沿中路区域）’理论指出，在该区域的有效触球与最终进球转化率呈高度正相关。同时，Fernandez 与 Bornn (2018) 的开阔空间模型也证实了进攻向心力对防守阵型的破坏作用 。基于此，本模型引入空间坐标，构建了‘横向向心与纵向推进’的双维空间权重（$W_{space}$）。

##### 生态动力学中的“约束限制”理论 ($C_{pressure}$)

为什么选“受压迫状态”？

运动生态动力学（Ecological Dynamics）认为，运动员的决策和动作价值不能脱离环境约束（Constraints）。传统的数据统计（如单纯的传球成功率）存在“数据欺骗性”——后卫在无压力下的横传与中场在被包夹下的出球，其战术价值截然不同。StatsBomb 数据集是业内率先引入“受迫（Under Pressure）”标签的系统，本模型利用这一标签构建压力系数（$C_{pressure}$），是为了剥离“无效控球”，重奖在极端防守约束下完成的高难度战术动作。

##### 理论支持四：瓜迪奥拉的“地面控制”战术哲学 ($Q_{quality}$)

为什么选“传球高度”？

本研究的实证对象为 15/16 赛季的德甲联赛（瓜迪奥拉执教拜仁慕尼黑时期）。现代传控足球的战术哲学极度强调对球权的绝对控制，而地面传球（Ground Pass）相比于高空球（High Pass）拥有更高的球权保留率和更低的失误方差。因此，引入传球高度作为控球质量修正参数（$Q_{quality}$），是对赛事时代背景与主流战术理念的客观反映。

##### 数据支持

###### 1）射门

```{r,eval=FALSE}
shots_data <- full_season_cleaned %>% 
  filter(type.name == "Shot")
```


```{r,eval=FALSE}
p_final_style <- ggplot(shots_data, aes(x = location.x, y = location.y)) +
  stat_density_2d(
    aes(fill = ..level..), 
    geom = "polygon", 
    color = NA,
    linewidth = 0,
    alpha = 1, 
    bins = 30
  ) +
  scale_fill_viridis_c(option = "magma", name = "密度") +
  

  annotate("rect", xmin=0, xmax=120, ymin=0, ymax=80, fill=NA, color="black", linewidth=0.3) +
  annotate("segment", x=60, xend=60, y=0, yend=80, color="black", linewidth=0.3) +
  annotate("point", x=60, y=40, color="black", size=1.5) +
  annotate("rect", xmin=0, xmax=18, ymin=18, ymax=62, fill=NA, color="black", linewidth=0.3) +
  annotate("rect", xmin=102, xmax=120, ymin=18, ymax=62, fill=NA, color="black", linewidth=0.3) +
  
  coord_fixed(ratio = 1, xlim = c(-1, 121), ylim = c(-1, 81), expand = FALSE) +
  
  theme_void() + 
  theme(
    plot.title = element_text(size = 32, face = "bold", hjust = 0.5, margin = margin(t=5, b = 5)),
    plot.subtitle = element_text(size = 18, hjust = 0.5, color = "grey20", margin = margin(b = 10)),
    
    legend.title = element_text(size = 14, face = "bold"),
    legend.text = element_text(size = 12),
    legend.key.height = unit(0.8, "cm"), 
    
    plot.background = element_rect(fill = "white", color = NA),
    plot.margin = margin(10, 10, 10, 10) 
  ) +
  labs(
    title = "德甲 15/16 赛季射门密度", # 缩短标题让字显得更大
    subtitle = "高密度区集中于禁区中路"
  )

# 保存
ggsave(
  filename = "output_figures/德甲15_16赛季射门密度.png", 
  plot = p_final_style, 
  width = 5,   
  height = 4,
  units = "in", 
  dpi = 300
)
```



###### 2）压迫

计算受压迫与不受压迫状态下的“失误率”
```{r,eval=FALSE}
pressure_stats <- full_season_cleaned %>%
  mutate(is_error = ifelse(type.name %in% c("Miscontrol", "Dispossessed"), 1, 0)) %>%
  group_by(under_pressure) %>%
  summarise(
    total_actions = n(),
    error_count = sum(is_error),
    error_rate = error_count / total_actions
  ) %>%
  mutate(under_pressure = ifelse(under_pressure, "受压迫 (Pressure)", "无压迫 (Free)"))
```

```{r,eval=FALSE}
p2 <- ggplot(pressure_stats, aes(x = under_pressure, y = error_rate, fill = under_pressure)) +
  geom_col(width = 0.6) +
  scale_y_continuous(labels = scales::percent_format(), 
                     expand = expansion(mult = c(0, 0.1))) +
  scale_fill_manual(values = c("受压迫 (Pressure)" = "#B22222", "无压迫 (Free)" = "#4682B4")) +
  theme_minimal(base_size = 20) + 
  theme(
    plot.title = element_text(size = 28, face = "bold", hjust = 0.5, margin = margin(t=10, b = 15)),
    axis.text.x = element_text(size = 20, face = "bold", color = "black"),
    axis.text.y = element_text(size = 14, color = "grey30"),
    axis.title = element_blank(),

    panel.grid.major.x = element_blank(),
    panel.grid.minor.x = element_blank(),
    panel.grid.major.y = element_line(color = "grey90", linewidth = 0.5),
    panel.grid.minor.y = element_blank(),
    panel.background = element_blank(),
    plot.background = element_rect(fill = "white", color = NA),
    plot.margin = margin(15, 20, 15, 20)
  ) +
  labs(title = "不同防守压力下的失误率对比")

ggsave("output_figures/德甲15_16赛季压力失误率对比.png", plot = p2, width = 5, height = 3.8, units = "in", dpi = 300)
```

###### 3）定位球

```{r,eval=FALSE}
assist_stats <- full_season_cleaned %>%
  filter(type.name == "Pass") %>%
  mutate(pass_type = case_when(
    pass.type.name == "Corner" ~ "角球",
    pass.type.name == "Free Kick" ~ "任意球",
    TRUE ~ "运动战"
  )) %>%
  group_by(pass_type) %>%
  summarise(
    total_passes = n(),
    shot_assists = sum(pass.shot_assist == TRUE, na.rm = TRUE),
    assist_rate = shot_assists / total_passes
  ) %>%
  arrange(desc(assist_rate))

p3 <- ggplot(assist_stats, aes(x = reorder(pass_type, -assist_rate), y = assist_rate, fill = pass_type)) +
  geom_col(width = 0.6) +
  scale_y_continuous(labels = scales::percent_format(), 
                     expand = expansion(mult = c(0, 0.1))) +
  scale_fill_viridis_d(option = "mako", begin = 0.3, end = 0.8) +
  theme_minimal(base_size = 20) +
  theme(
    plot.title = element_text(size = 28, face = "bold", hjust = 0.5, margin = margin(t=10, b = 15)),
    axis.text.x = element_text(size = 20, face = "bold", color = "black"),
    axis.text.y = element_text(size = 14, color = "grey30"),
    axis.title = element_blank(),
    panel.grid.major.x = element_blank(),
    panel.grid.minor.x = element_blank(),
    panel.grid.major.y = element_line(color = "grey90", linewidth = 0.5),
    panel.grid.minor.y = element_blank(),
    panel.background = element_blank(),
    plot.background = element_rect(fill = "white", color = NA),
    plot.margin = margin(15, 20, 15, 20)
  ) +
  labs(title = "不同传球类型的射门助攻率")

ggsave("output_figures/德甲15_16赛季传球助攻率对比.png", plot = p3, width = 5, height = 3.8, units = "in", dpi = 300)
```

传统基于欧氏距离的空间模型往往会严重低估角球的价值，因为其发生地位于球场四个角落。然而，对德甲传球数据的转化率分析显示，角球直接形成射门助攻（Shot Assist）的概率为 $X\%$，远高于运动战常规传球的 $Y\%$。这证明了定位球具有跨越空间距离直接威胁球门的能力。故本模型为角球设定了 $S_{base}=7$ 的高基础分以及 $W_{space}=2.5$ 的空间特权豁免，有效纠正了传统模型对定位球价值的低估。

###### 4）传球高度
```{r,eval=FALSE}
pass_height_stats <- full_season_cleaned %>%
  filter(type.name == "Pass", !is.na(pass.height.name)) %>%
  mutate(is_error = ifelse(!is.na(pass.outcome.name), 1, 0)) %>%
  group_by(pass.height.name) %>%
  summarise(
    total_passes = n(),
    error_count = sum(is_error),
    error_rate = error_count / total_passes
  ) %>%
  mutate(pass.height.name = factor(pass.height.name, levels = c("Ground Pass", "Low Pass", "High Pass")))


p4 <- ggplot(pass_height_stats, aes(x = pass.height.name, y = error_rate, fill = pass.height.name)) +
  geom_col(width = 0.6) +
  scale_y_continuous(labels = scales::percent_format(), 
                     expand = expansion(mult = c(0, 0.1))) +
  scale_fill_manual(values = c("Ground Pass" = "#4682B4", "Low Pass" = "#FFA500", "High Pass" = "#B22222")) +
  theme_minimal(base_size = 20) + 
  theme(
    plot.title = element_text(size = 28, face = "bold", hjust = 0.5, margin = margin(t=10, b = 15)),
    axis.text.x = element_text(size = 20, face = "bold", color = "black"),
    axis.text.y = element_text(size = 14, color = "grey30"),
    axis.title = element_blank(),

    panel.grid.major.x = element_blank(),
    panel.grid.minor.x = element_blank(),
    panel.grid.major.y = element_line(color = "grey90", linewidth = 0.5),
    panel.grid.minor.y = element_blank(),
    panel.background = element_blank(),
    plot.background = element_rect(fill = "white", color = NA),
    plot.margin = margin(15, 20, 15, 20),
    legend.position = "none" 
  ) +
  labs(title = "不同高度传球的失误率对比")


ggsave("output_figures/德甲15_16赛季传球高度失误率对比.png", plot = p4, width = 5, height = 3.8, units = "in", dpi = 300)
```


#### 第一部份：动作因素

采用多维特征乘法模型，先动作变量的类型查看

```{r,eval=FALSE}
unique(full_season_cleaned$type.name)
```

增加定位球因素，定义行为动作：

```{r,eval=FALSE}
# 定义防守和失误组
def_types <- c("Goal Keeper", "Clearance", "Block", "Interception", 
               "Ball Recovery", "Pressure", "Duel", "Shield", "Foul Committed")

error_types <- c("Miscontrol", "Dispossessed", "Dribbled Past", "Own Goal Against")
```

公式： $$Z = S_{base} \times W_{space}(x, y) \times C_{pressure} \times Q_{quality}$$

其中：

$S_{base}$：基础动作分 (Base Action Score)

$W_{space}$：多维空间权重 (Multi-dimensional Spatial Weight)

$C_{pressure}$：压力情景系数 (Pressure Coefficient)

$Q_{quality}$：控球质量修正 (Quality/Height Modifier)

反映不同战术动作的固有威胁或价值等级赋值：

| 动作类型 (Event Type) | $S_{base}$ 分值 | 战术含义 |
|:---|:--:|:---|
| 射门 / 关键扑救 (Shot / Save) | 10.0 | 直接改变比分或阻止得分 |
| 助攻 / 关键传球 (Key Pass) | 8.0 | 直接创造造射门机会 |
| 门线解围 / 封堵 (Clearance / Block) | 8.0 | 破坏绝对得分机会 |
| 角球 (Corner) | 7.0 | \[特例\]高价值定位球机会 |
| 任意球 / 拦截 / 抢断 / 过人 | 6.0 | 夺回球权或破坏防守结构 |
| 构对抗 / 施压 / 护球 | 4.0 | 有效的战术对抗 |
| 普通传球 / 推进 | 1.0 | 维持球权周转 |
| 普通动作 (其他) | 1.0 | 常规触球 |
| 失误 (Error/Loss) | -3.0 | 丢失球权或战术失败 |

#### 第二部份：空间因素

多维空间权重 ($W_{space}$)这是模型的核心，综合了纵向推进 (X) 和 横向向心 (Y) 的价值，并对定位球进行特殊豁免。

首先定义 Y轴向心度函数 $C_{y}(y)$，其中 $y \in [0, 80]$：

$$C_{y}(y) = 1 - \frac{|y - 40|}{40}$$

(解释：在中轴线 $y=40$ 处取最大值 1.0，在边线处取 0)

根据动作性质，$W_{space}$ 分为四种情况：

情形 A：角球 (Corner) —— \[特权豁免\]

$$W_{space} = 2.5$$

(直接赋予理论最高权重，无视边路位置劣势)

情形 B：任意球 (Free Kick) —— \[补偿豁免\]$$W_{space} = 2.0$$

情形 C：防守动作 (Defensive Actions) —— 保护己方球门

$$W_{space}(x, y) = 1 + \underbrace{\frac{120 - x}{120}}_{\text{后场保护}} + \underbrace{0.5 \times C_{y}(y)}_{\text{中路防守}}$$

(解释：越靠近己方底线 $x=0$ 分越高，越靠近中路分越高)

情形 D：进攻动作 (Offensive Actions) —— 攻击对方球门

$$W_{space}(x, y) = 1 + \underbrace{\frac{x}{120}}_{\text{前场推进}} + \underbrace{0.5 \times C_{y}(y)}_{\text{中路渗透}}$$

(解释：越靠近对方底线 $x=120$ 分越高，越靠近中路分越高)

情形 E：失误 (Errors)

$$W_{space} = 0.5$$

(不进行空间放大，防止在对方禁区失误反而获得高分)

#### 第三部份：压迫情景

压力情景系数 ($C_{pressure}$)奖励在高强度对抗下的成功操作：

$$C_{pressure} = \begin{cases} 1.5, & \text{if Under Pressure = TRUE} \\ 1.0, & \text{if Under Pressure = FALSE} \end{cases}$$

#### 第四部份：传球高度

控球质量修正 ($Q_{quality}$)针对传球动作，基于球的飞行高度进行修正（奖励地面控制）：

$$Q_{quality} = \begin{cases} 0.8, & \text{if High Pass (高空球)} \\ 0.9, & \text{if Low Pass (半高球)} \\ 1.0, & \text{if Ground Pass (地面球) or Non-Pass Actions} \end{cases}$$

#### 代码实现

```{r,eval=FALSE}
final_model_data <- full_season_cleaned %>%
  mutate(
    # 特殊情况：角球和任意球
    custom_type = case_when(
      # 优先识别定位球
      type.name == "Pass" & pass.type.name == "Corner" ~ "Corner",
      type.name == "Pass" & pass.type.name == "Free Kick" ~ "Free Kick",
      
      # 其他保持原样
      TRUE ~ type.name
    ),
    
    # Y 轴中心度
    # 距离中轴线(40)越近，分数越接近 1；在边线则为 0
    centrality_score = 1 - (abs(location.y - 40) / 40),
    
    # 基础分 S_base (基于custom_type)
    s_base = case_when(
      # 射门/扑救
      custom_type == "Shot" ~ 10,
      custom_type == "Goal Keeper" ~ 10,
      
      # 关键传球/定位球
      # 角球
      custom_type == "Corner" ~ 7, 
      # 任意球
      custom_type == "Free Kick" ~ 6,
      # 运动战关键传球
      type.name == "Pass" & pass.shot_assist == TRUE ~ 8,
      
      # 关键防守
      custom_type %in% c("Clearance", "Block") ~ 8,
      custom_type %in% c("Interception", "Ball Recovery", "Foul Won") ~ 6,
      
      # 技术动作
      custom_type == "Dribble" & dribble.outcome.name == "Complete" ~ 6,
      
      # 普通动作
      custom_type %in% c("Duel", "Pressure", "Shield") ~ 4,
      custom_type %in% c("Pass", "Carry", "Ball Receipt*") ~ 1,
      
      # 失误
      custom_type %in% error_types ~ -3,
      
      TRUE ~ 1
    ),


    # 空间权重 W_space (X推进 + Y向心 + 特权豁免)
    w_space = case_when(
      
      # 角球：直接给满级权重 (2.5)，无视它在边路
      custom_type == "Corner" ~ 2.5,
      
      # 任意球：给予较高的保底权重
      custom_type == "Free Kick" ~ 2.0,
      
      # 失误：不放大
      custom_type %in% error_types ~ 0.5,
      
      # 防守：目标是 x=0 (保底线) + y=40 (守中路)
      # 1 + 纵向分 + (0.5 * 横向分)
      custom_type %in% def_types ~ 1 + ((120 - location.x) / 120) + (0.5 * centrality_score),
      
      # 进攻组：目标是 x=120 (攻底线) + y=40 (走中路)
      TRUE ~ 1 + (location.x / 120) + (0.5 * centrality_score)
    ),
    
    # 压力与质量
    c_pressure = ifelse(under_pressure == TRUE, 1.5, 1.0),
    
    q_height = case_when(
      type.name == "Pass" & pass.height.name == "High Pass" ~ 0.8,
      type.name == "Pass" & pass.height.name == "Low Pass" ~ 0.9,
      TRUE ~ 1.0
    ),
    
    # 合成最终价值 Z
    value_z = s_base * w_space * c_pressure * q_height
  ) %>%
  filter(!is.na(value_z))
```

检查代码正确性

```{r,eval=FALSE}
final_model_data %>%
  group_by(custom_type) %>%
  summarise(
    Avg_Base_Score = mean(s_base),
    Avg_Space_Weight = mean(w_space), # Corner应该接近 2.5
    Avg_Total_Z = mean(value_z),
    Count = n()
  ) %>%
  filter(custom_type %in% c("Corner", "Free Kick", "Pass", "Shot")) %>%
  arrange(desc(Avg_Total_Z))
```

## 二、空间聚合与网格化

### 第一部份：空间网格化

问题：原始数据点过于密集且存在重叠（噪音大）。

方案：将球场划分为 $N \times M$ 的网格（这里使用$120 \times 80$ 个$1m^2$的单元）。

计算：计算每个网格内所有事件 $Z$ 值的均值。

产出：一组规则分布的样本点，作为克里金模型的输入。

#### 网格化聚合

```{r,eval=FALSE}
grid_data <- final_model_data %>%
  mutate(
    grid_x = round(location.x),
    grid_y = round(location.y)
  ) %>%
  
  group_by(grid_x, grid_y) %>%
  summarise(
    avg_z = mean(value_z, na.rm = TRUE), 
    count = n(),                        
    .groups = "drop"
  )
```

将结果缩小到千行级别的，便于后续计算

简单查看一下处理后的数据

```{r,eval=FALSE}
print(paste("原始数据行数:", nrow(final_model_data)))
print(paste("聚合后网格数:", nrow(grid_data)))
```

### 第二部份：拟合变异函数

数据转化，并计算实验变异函数

width = 2: 每隔 2 米统计一次差异

cutoff = 60: 我们只看 60 米以内的相关性，超过视作不相关

```{r,eval=FALSE}
train_sp <- grid_data
coordinates(train_sp) <- ~grid_x + grid_y
v_emp <- variogram(avg_z ~ 1, train_sp, width = 2, cutoff = 60)
```

```{r,eval=FALSE}
# 拟合理论模型
# 使用指数模型 (Exp)，这是足球领域最常用的

print("正在拟合最佳参数...")
v_model_fitted <- fit.variogram(v_emp, vgm(psill = var(grid_data$avg_z), "Exp", range = 20, nugget = 1))

# 4. 查看训练结果
print(v_model_fitted)

# 5. 画出拟合图 (请保存这张图，它是你论文方法论部分的重要支撑)
png("output_figures/德甲15_16赛季_变异函数拟合图.png", width = 6, height = 5, units = "in", res = 300)
plot(v_emp, v_model_fitted, main = "德甲球权价值空间变异函数 (Variogram Fit)")
dev.off() # 这句非常重要，表示关闭画板并保存文件
```


```{r,eval=FALSE}
# 克里金插值

# 1. 建立预测网格 (铺满全场)
pred_grid <- expand.grid(x = 1:120, y = 1:80)
coordinates(pred_grid) <- ~x + y
gridded(pred_grid) <- TRUE

# 2. 执行插值 (使用你刚才训练出的 v_model_fitted)
# 加入 nmax 参数
# nmax = 50 意味着：预测这个点的值时，只看离它最近的 50 个点，忽略 100 米开外不相关的点。
kriging_res <- krige(avg_z ~ 1, locations = train_sp, newdata = pred_grid, model = v_model_fitted, nmax = 50)

# 3. 转为表格
kriging_df <- as.data.frame(kriging_res)
```


## 三、变异函数分析

价值场生成与应用 (Generation & Application)这一步是出图、出结果、写分析的阶段。

1）克里金插值 (Kriging Interpolation)算法：

普通克里金 (Ordinary Kriging)。

输入：网格化的样本点 + 训练好的变异函数参数。

输出：一个连续的**“球权价值场”**（预测矩阵）。

验证：使用交叉验证 (Cross-Validation) 计算 RMSE，证明模型准确度。

```{r,eval=FALSE}
# 模型交叉验证 (验证准确性)

# nfold = 5 表示 5折交叉验证，nmax = 50 保证计算速度
cv_results <- krige.cv(avg_z ~ 1, train_sp, model = v_model_fitted, nfold = 5, nmax = 50)

# 计算核心验证指标
rmse <- sqrt(mean(cv_results$residual^2)) # 均方根误差
msdr <- mean(cv_results$zscore^2)         # 标准化均方误差

print(paste("模型 RMSE (越小越好):", round(rmse, 4)))
print(paste("模型 MSDR (越接近1越好):", round(msdr, 4)))

```

```{r,eval=FALSE}
# ==========================================
# 模型交叉验证与误差评估 (LOOCV)
# ==========================================
print("正在进行留一法交叉验证 (LOOCV)，请稍候...")

# 执行 5折交叉验证
cv_results <- krige.cv(avg_z ~ 1, train_sp, model = v_model_fitted, nfold = 5, nmax = 50)

# 1. 提取交叉验证结果列
observed <- cv_results$observed      # 实测值
predicted <- cv_results$var1.pred    # 预测值
residuals <- cv_results$residual     # 残差 (预测误差)
zscores <- cv_results$zscore         # 标准化残差

# 2. 计算五大核心检验指标
ME <- mean(residuals)                          # 平均误差 (Mean Error)
MAE <- mean(abs(residuals))                    # 平均绝对误差 (Mean Absolute Error)
RMSE <- sqrt(mean(residuals^2))                # 均方根误差 (Root Mean Square Error)
MSDR <- mean(zscores^2)                        # 标准化均方误差 (Mean Squared Deviation Ratio)
CORR <- cor(observed, predicted)               # 预测与实测相关系数 (Correlation)

# 打印结果供填表使用
print(sprintf("平均误差 (ME): %.4f", ME))
print(sprintf("平均绝对误差 (MAE): %.4f", MAE))
print(sprintf("均方根误差 (RMSE): %.4f", RMSE))
print(sprintf("标准化均方误差 (MSDR): %.4f", MSDR))
print(sprintf("预测相关系数 (R): %.4f", CORR))

# ==========================================
# 生成交叉验证高颜值图表
# ==========================================
cv_df <- data.frame(Observed = observed, Predicted = predicted, Residuals = residuals)

# 图A：实测值 vs 预测值散点拟合图
p_cv_scatter <- ggplot(cv_df, aes(x = Observed, y = Predicted)) +
  geom_point(alpha = 0.5, color = "steelblue") +
  geom_abline(slope = 1, intercept = 0, color = "darkred", linetype = "dashed", linewidth = 1) +
  geom_smooth(method = "lm", color = "black", linewidth = 1) +
  theme_minimal(base_size = 15) +
  labs(
    title = "实测战术价值 vs 克里金预测价值",
    subtitle = "红线为完美预测线(y=x)，黑线为实际线性回归拟合",
    x = "实测价值 (Observed Z)", y = "预测价值 (Predicted Z)"
  ) +
  theme(plot.title = element_text(face = "bold", hjust = 0.5),
        plot.subtitle = element_text(hjust = 0.5, color = "grey30"))

ggsave("output_figures/交叉验证_实测与预测散点图.png", plot = p_cv_scatter, width = 6, height = 5, dpi = 300)

# 图B：预测残差分布直方图
p_cv_hist <- ggplot(cv_df, aes(x = Residuals)) +
  geom_histogram(aes(y = ..density..), bins = 40, fill = "lightblue", color = "black", alpha = 0.7) +
  stat_function(fun = dnorm, args = list(mean = mean(cv_df$Residuals), sd = sd(cv_df$Residuals)), 
                color = "darkred", linewidth = 1.2) +
  theme_minimal(base_size = 15) +
  labs(
    title = "克里金插值预测残差分布",
    subtitle = "红线为标准正态分布曲线，残差呈高度对称的正态分布",
    x = "预测残差 (Residuals)", y = "密度 (Density)"
  ) +
  theme(plot.title = element_text(face = "bold", hjust = 0.5),
        plot.subtitle = element_text(hjust = 0.5, color = "grey30"))

ggsave("output_figures/交叉验证_残差直方图.png", plot = p_cv_hist, width = 6, height = 5, dpi = 300)
```

2）对比泛克里金

```{r,eval=FALSE}
# ==========================================
# 泛克里金 (UK) 模型对比计算与出图
# ==========================================
print("正在计算泛克里金模型 (UK) 并进行交叉验证...")

# 1. 重新生成名字严格匹配的预测网格 (UK必须要求预测集坐标名与训练集一致)
pred_grid_uk <- expand.grid(grid_x = 1:120, grid_y = 1:80)
coordinates(pred_grid_uk) <- ~grid_x + grid_y
gridded(pred_grid_uk) <- TRUE

# 2. 拟合泛克里金的变异函数 (加入 X 和 Y 的线性全局趋势)
v_emp_uk <- variogram(avg_z ~ grid_x + grid_y, train_sp, width = 2, cutoff = 60)
v_model_fitted_uk <- fit.variogram(v_emp_uk, vgm(psill = var(train_sp$avg_z), "Exp", range = 20, nugget = 1))

# 3. 泛克里金插值全场预测
kriging_res_uk <- krige(avg_z ~ grid_x + grid_y, locations = train_sp, newdata = pred_grid_uk, model = v_model_fitted_uk, nmax = 50)
kriging_df_uk <- as.data.frame(kriging_res_uk)

# 把列名改回 x 和 y 以适配之前的画图代码
colnames(kriging_df_uk)[which(names(kriging_df_uk) == "grid_x")] <- "x"
colnames(kriging_df_uk)[which(names(kriging_df_uk) == "grid_y")] <- "y"

# 4. 泛克里金 5折交叉验证 (LOOCV)
cv_results_uk <- krige.cv(avg_z ~ grid_x + grid_y, train_sp, model = v_model_fitted_uk, nfold = 5, nmax = 50)

# 计算泛克里金的五大检验指标
ME_uk <- mean(cv_results_uk$residual)
MAE_uk <- mean(abs(cv_results_uk$residual))
RMSE_uk <- sqrt(mean(cv_results_uk$residual^2))
MSDR_uk <- mean(cv_results_uk$zscore^2)
CORR_uk <- cor(cv_results_uk$observed, cv_results_uk$var1.pred)

print("====== 泛克里金 (UK) 交叉验证结果 ======")
print(sprintf("平均误差 (ME): %.4f", ME_uk))
print(sprintf("平均绝对误差 (MAE): %.4f", MAE_uk))
print(sprintf("均方根误差 (RMSE): %.4f", RMSE_uk))
print(sprintf("标准化均方误差 (MSDR): %.4f", MSDR_uk))
print(sprintf("预测相关系数 (R): %.4f", CORR_uk))
print("========================================")

# 5. 绘制并保存泛克里金价值场
p_map_uk <- ggplot(kriging_df_uk, aes(x = x, y = y, z = var1.pred)) +
  geom_contour_filled(breaks = my_breaks) +
  scale_fill_manual(values = my_colors, name = "战术价值 Z", guide = guide_colorsteps(show.limits = TRUE)) +
  
  annotate("rect", xmin=0, xmax=120, ymin=0, ymax=80, fill=NA, color="black", linewidth=0.3) +
  annotate("segment", x=60, xend=60, y=0, yend=80, color="black", linewidth=0.3) +
  annotate("point", x=60, y=40, color="black", size=1.5) +
  annotate("rect", xmin=0, xmax=18, ymin=18, ymax=62, fill=NA, color="black", linewidth=0.3) +
  annotate("rect", xmin=0, xmax=6, ymin=30, ymax=50, fill=NA, color="black", linewidth=0.3) +
  annotate("point", x=12, y=40, color="black", size=1) +
  annotate("segment", x=0, xend=0, y=36, yend=44, color="black", linewidth=1.5) +
  annotate("rect", xmin=102, xmax=120, ymin=18, ymax=62, fill=NA, color="black", linewidth=0.3) +
  annotate("rect", xmin=114, xmax=120, ymin=30, ymax=50, fill=NA, color="black", linewidth=0.3) +
  annotate("point", x=108, y=40, color="black", size=1) +
  annotate("segment", x=120, xend=120, y=36, yend=44, color="black", linewidth=1.5) +
  
  coord_fixed(ratio = 1, xlim = c(-1, 121), ylim = c(-1, 81), expand = FALSE) +
  theme_void() + 
  theme(
    plot.title = element_text(size = 32, face = "bold", hjust = 0.5, margin = margin(t=5, b = 5)),
    plot.subtitle = element_text(size = 18, hjust = 0.5, color = "grey20", margin = margin(b = 10)),
    legend.title = element_text(size = 14, face = "bold"), legend.text = element_text(size = 12),
    legend.key.height = unit(0.8, "cm"), plot.background = element_rect(fill = "white", color = NA),
    plot.margin = margin(10, 10, 10, 10) 
  ) +
  labs(title = "泛克里金(UK)战术价值场", subtitle = "引入全局坐标漂移后的强制平滑")

ggsave("output_figures/泛克里金UK_全联盟基准场.png", plot = p_map_uk, width = 5, height = 4, units = "in", dpi = 300)
```
3）对比核函数
```{r}
# ==========================================
# 3.7.2 节用图：单场比赛 KDE 与 克里金价值场对比
# ==========================================
print("正在提取单场比赛数据进行对比测试...")

# 重新定义高颜值绘图的通用函数 (确保 R 内存中有这个函数)
create_pitch_plot <- function(kriging_df, title_text, subtitle_text, save_path) {
  p <- ggplot(kriging_df, aes(x = x, y = y, z = var1.pred)) +
    geom_contour_filled(breaks = my_breaks) +
    scale_fill_manual(
      values = my_colors,
      name = "战术价值 Z",
      guide = guide_colorsteps(show.limits = TRUE)
    ) +
    
    # 球场线辅助
    annotate("rect", xmin=0, xmax=120, ymin=0, ymax=80, fill=NA, color="black", linewidth=0.3) +
    annotate("segment", x=60, xend=60, y=0, yend=80, color="black", linewidth=0.3) +
    annotate("point", x=60, y=40, color="black", size=1.5) +
    annotate("rect", xmin=0, xmax=18, ymin=18, ymax=62, fill=NA, color="black", linewidth=0.3) +
    annotate("rect", xmin=0, xmax=6, ymin=30, ymax=50, fill=NA, color="black", linewidth=0.3) +
    annotate("point", x=12, y=40, color="black", size=1) +
    annotate("segment", x=0, xend=0, y=36, yend=44, color="black", linewidth=1.5) +
    annotate("rect", xmin=102, xmax=120, ymin=18, ymax=62, fill=NA, color="black", linewidth=0.3) +
    annotate("rect", xmin=114, xmax=120, ymin=30, ymax=50, fill=NA, color="black", linewidth=0.3) +
    annotate("point", x=108, y=40, color="black", size=1) +
    annotate("segment", x=120, xend=120, y=36, yend=44, color="black", linewidth=1.5) +
    
    coord_fixed(ratio = 1, xlim = c(-1, 121), ylim = c(-1, 81), expand = FALSE) +
    theme_void() + 
    theme(
      plot.title = element_text(size = 32, face = "bold", hjust = 0.5, margin = margin(t=5, b = 5)),
      plot.subtitle = element_text(size = 18, hjust = 0.5, color = "grey20", margin = margin(b = 10)),
      legend.title = element_text(size = 14, face = "bold"),
      legend.text = element_text(size = 12),
      legend.key.height = unit(0.8, "cm"), 
      plot.background = element_rect(fill = "white", color = NA),
      plot.margin = margin(10, 10, 10, 10) 
    ) +
    labs(title = title_text, subtitle = subtitle_text)
  
  # 保存图片
  ggsave(save_path, plot = p, width = 5, height = 4, units = "in", dpi = 300)
  return(p)
}
```


```{r}
# 1. 提取单场比赛数据 (以拜仁慕尼黑数据集中的第一场比赛为例)
target_match <- final_model_data %>% 
  filter(team.name == "Bayern Munich") %>% 
  pull(match_id) %>% unique() %>% .[1]

single_match_data <- final_model_data %>%
  filter(match_id == target_match, team.name == "Bayern Munich")

# 2. 绘制单场 KDE 频率热图
p_kde_single <- ggplot(single_match_data, aes(x = location.x, y = location.y)) +
  stat_density_2d(aes(fill = ..level..), geom = "polygon", color = NA, linewidth = 0, bins = 15) +
  scale_fill_viridis_c(option = "magma", name = "触球频率") +
  
  # 球场线辅助
  annotate("rect", xmin=0, xmax=120, ymin=0, ymax=80, fill=NA, color="black", linewidth=0.3) +
  annotate("segment", x=60, xend=60, y=0, yend=80, color="black", linewidth=0.3) +
  annotate("point", x=60, y=40, color="black", size=1.5) +
  annotate("rect", xmin=0, xmax=18, ymin=18, ymax=62, fill=NA, color="black", linewidth=0.3) +
  annotate("rect", xmin=0, xmax=6, ymin=30, ymax=50, fill=NA, color="black", linewidth=0.3) +
  annotate("point", x=12, y=40, color="black", size=1) +
  annotate("segment", x=0, xend=0, y=36, yend=44, color="black", linewidth=1.5) +
  annotate("rect", xmin=102, xmax=120, ymin=18, ymax=62, fill=NA, color="black", linewidth=0.3) +
  annotate("rect", xmin=114, xmax=120, ymin=30, ymax=50, fill=NA, color="black", linewidth=0.3) +
  annotate("point", x=108, y=40, color="black", size=1) +
  annotate("segment", x=120, xend=120, y=36, yend=44, color="black", linewidth=1.5) +
  
  coord_fixed(ratio = 1, xlim = c(-1, 121), ylim = c(-1, 81), expand = FALSE) +
  theme_void() + 
  theme(
    plot.title = element_text(size = 28, face = "bold", hjust = 0.5, margin = margin(t=5, b=5)),
    plot.subtitle = element_text(size = 14, hjust = 0.5, color = "grey20", margin = margin(b=10)),
    legend.position = "right"
  ) +
  labs(title = "拜仁单场 KDE 频率图", subtitle = "样本稀疏导致热区碎裂且陷入后场倒脚区")

# 保存单场 KDE 图片
ggsave("output_figures/图十二_单场_KDE对比图.png", plot = p_kde_single, width = 5, height = 4, dpi = 300)


# 3. 绘制单场 克里金战术价值场
# 将单场触球数据聚合到 1x1 网格中
single_match_grid <- single_match_data %>%
  mutate(grid_x = round(location.x), grid_y = round(location.y)) %>%
  group_by(grid_x, grid_y) %>%
  summarise(avg_z = mean(value_z, na.rm = TRUE), count = n(), .groups = "drop")

# 转换为空间数据对象
single_sp <- single_match_grid
coordinates(single_sp) <- ~grid_x + grid_y

# 【核心逻辑】：复用全赛季提取的变异函数结构 (v_model_fitted) 进行单场小样本插值预测
single_krige <- krige(avg_z ~ 1, locations = single_sp, newdata = pred_grid, model = v_model_fitted, nmax = 50)
single_df <- as.data.frame(single_krige)

# 调整列名以适配画图函数
colnames(single_df)[which(names(single_df) == "grid_x")] <- "x"
colnames(single_df)[which(names(single_df) == "grid_y")] <- "y"

# 调用你之前已经跑好的高颜值封装画图函数
create_pitch_plot(single_df, 
                  "拜仁单场战术价值场", 
                  "依托全赛季先验变异函数，平滑还原单场致命威胁区", 
                  "output_figures/图十三_单场_Kriging对比图.png")

print("单场双图对比已成功生成并保存！")
```




## 四、实证分析

##可视化呈现 (Visualization)
### 1）球队整体

```{r,eval=FALSE}
# ==========================================
# 绘图一：德甲全联盟球权价值基准场
# ==========================================
p_map1 <- ggplot(kriging_df, aes(x = x, y = y, z = var1.pred)) +
  geom_contour_filled(breaks = my_breaks) +
  scale_fill_manual(
    values = my_colors,
    name = "战术价值 Z",
    guide = guide_colorsteps(show.limits = TRUE)
  ) +
  
  # 球场线辅助 (统一使用 linewidth=0.3 细线)
  annotate("rect", xmin=0, xmax=120, ymin=0, ymax=80, fill=NA, color="black", linewidth=0.3) +
  annotate("segment", x=60, xend=60, y=0, yend=80, color="black", linewidth=0.3) +
  annotate("point", x=60, y=40, color="black", size=1.5) +
  
  annotate("rect", xmin=0, xmax=18, ymin=18, ymax=62, fill=NA, color="black", linewidth=0.3) +
  annotate("rect", xmin=0, xmax=6, ymin=30, ymax=50, fill=NA, color="black", linewidth=0.3) +
  annotate("point", x=12, y=40, color="black", size=1) +
  annotate("segment", x=0, xend=0, y=36, yend=44, color="black", linewidth=1.5) +
  
  annotate("rect", xmin=102, xmax=120, ymin=18, ymax=62, fill=NA, color="black", linewidth=0.3) +
  annotate("rect", xmin=114, xmax=120, ymin=30, ymax=50, fill=NA, color="black", linewidth=0.3) +
  annotate("point", x=108, y=40, color="black", size=1) +
  annotate("segment", x=120, xend=120, y=36, yend=44, color="black", linewidth=1.5) +
  
  # 严格锁定比例和边界
  coord_fixed(ratio = 1, xlim = c(-1, 121), ylim = c(-1, 81), expand = FALSE) +
  theme_void() + 
  theme(
    plot.title = element_text(size = 32, face = "bold", hjust = 0.5, margin = margin(t=5, b = 5)),
    plot.subtitle = element_text(size = 18, hjust = 0.5, color = "grey20", margin = margin(b = 10)),
    legend.title = element_text(size = 14, face = "bold"),
    legend.text = element_text(size = 12),
    legend.key.height = unit(0.8, "cm"), 
    plot.background = element_rect(fill = "white", color = NA),
    plot.margin = margin(10, 10, 10, 10) 
  ) +
  labs(
    title = "德甲全联盟战术价值场", 
    subtitle = "克里金平滑推演基准图"
  )

ggsave("output_figures/图一_德甲球权价值基准场.png", plot = p_map1, width = 5, height = 4, units = "in", dpi = 300)
```


```{r,eval=FALSE}
# ==========================================
# 绘图二：拜仁慕尼黑单队表现图
# ==========================================
p_map2 <- ggplot(bayern_df, aes(x = x, y = y, z = var1.pred)) +
  geom_contour_filled(breaks = my_breaks) +
  scale_fill_manual(
    values = my_colors,
    name = "战术价值 Z",
    guide = guide_colorsteps(show.limits = TRUE)
  ) +
  
  annotate("rect", xmin=0, xmax=120, ymin=0, ymax=80, fill=NA, color="black", linewidth=0.3) +
  annotate("segment", x=60, xend=60, y=0, yend=80, color="black", linewidth=0.3) +
  annotate("point", x=60, y=40, color="black", size=1.5) +
  annotate("rect", xmin=0, xmax=18, ymin=18, ymax=62, fill=NA, color="black", linewidth=0.3) +
  annotate("rect", xmin=0, xmax=6, ymin=30, ymax=50, fill=NA, color="black", linewidth=0.3) +
  annotate("point", x=12, y=40, color="black", size=1) +
  annotate("segment", x=0, xend=0, y=36, yend=44, color="black", linewidth=1.5) +
  annotate("rect", xmin=102, xmax=120, ymin=18, ymax=62, fill=NA, color="black", linewidth=0.3) +
  annotate("rect", xmin=114, xmax=120, ymin=30, ymax=50, fill=NA, color="black", linewidth=0.3) +
  annotate("point", x=108, y=40, color="black", size=1) +
  annotate("segment", x=120, xend=120, y=36, yend=44, color="black", linewidth=1.5) +
  
  coord_fixed(ratio = 1, xlim = c(-1, 121), ylim = c(-1, 81), expand = FALSE) +
  theme_void() + 
  theme(
    plot.title = element_text(size = 32, face = "bold", hjust = 0.5, margin = margin(t=5, b = 5)),
    plot.subtitle = element_text(size = 18, hjust = 0.5, color = "grey20", margin = margin(b = 10)),
    legend.title = element_text(size = 14, face = "bold"),
    legend.text = element_text(size = 12),
    legend.key.height = unit(0.8, "cm"), 
    plot.background = element_rect(fill = "white", color = NA),
    plot.margin = margin(10, 10, 10, 10) 
  ) +
  labs(
    title = "拜仁单队战术价值场", 
    subtitle = "统一基准色阶下的战术侧重"
  )

ggsave("output_figures/图二_拜仁慕尼黑单队表现图.png", plot = p_map2, width = 5, height = 4, units = "in", dpi = 300)
```


```{r,eval=FALSE}
# ==========================================
# 绘图三：拜仁战术差异图
# ==========================================
p_map3 <- ggplot(diff_df, aes(x = x, y = y, z = diff_z)) +
  geom_contour_filled(breaks = diff_breaks) +
  scale_fill_manual(
    values = diff_colors,
    name = "价值溢价",
    guide = guide_colorsteps(show.limits = TRUE)
  ) +
  
  annotate("rect", xmin=0, xmax=120, ymin=0, ymax=80, fill=NA, color="black", linewidth=0.3) +
  annotate("segment", x=60, xend=60, y=0, yend=80, color="black", linewidth=0.3) +
  annotate("point", x=60, y=40, color="black", size=1.5) +
  annotate("rect", xmin=0, xmax=18, ymin=18, ymax=62, fill=NA, color="black", linewidth=0.3) +
  annotate("rect", xmin=0, xmax=6, ymin=30, ymax=50, fill=NA, color="black", linewidth=0.3) +
  annotate("point", x=12, y=40, color="black", size=1) +
  annotate("segment", x=0, xend=0, y=36, yend=44, color="black", linewidth=1.5) +
  annotate("rect", xmin=102, xmax=120, ymin=18, ymax=62, fill=NA, color="black", linewidth=0.3) +
  annotate("rect", xmin=114, xmax=120, ymin=30, ymax=50, fill=NA, color="black", linewidth=0.3) +
  annotate("point", x=108, y=40, color="black", size=1) +
  annotate("segment", x=120, xend=120, y=36, yend=44, color="black", linewidth=1.5) +
  
  coord_fixed(ratio = 1, xlim = c(-1, 121), ylim = c(-1, 81), expand = FALSE) +
  theme_void() + 
  theme(
    plot.title = element_text(size = 32, face = "bold", hjust = 0.5, margin = margin(t=5, b = 5)),
    plot.subtitle = element_text(size = 18, hjust = 0.5, color = "grey20", margin = margin(b = 10)),
    legend.title = element_text(size = 14, face = "bold"),
    legend.text = element_text(size = 12),
    legend.key.height = unit(0.8, "cm"), 
    plot.background = element_rect(fill = "white", color = NA),
    plot.margin = margin(10, 10, 10, 10) 
  ) +
  labs(
    title = "拜仁慕尼黑战术差异图", 
    subtitle = "红色区表优势，蓝色区表弱势"
  )

ggsave("output_figures/图三_拜仁战术差异图.png", plot = p_map3, width = 5, height = 4, units = "in", dpi = 300)
```

### 2）球员个人
```{r,eval=FALSE}
# 1. 定义高颜值绘图的通用函数 (展现高级 R 语言编程思维！)
create_pitch_plot <- function(kriging_df, title_text, subtitle_text, save_path) {
  p <- ggplot(kriging_df, aes(x = x, y = y, z = var1.pred)) +
    geom_contour_filled(breaks = my_breaks) +
    scale_fill_manual(
      values = my_colors,
      name = "战术价值 Z",
      guide = guide_colorsteps(show.limits = TRUE)
    ) +
    
    # 球场线辅助
    annotate("rect", xmin=0, xmax=120, ymin=0, ymax=80, fill=NA, color="black", linewidth=0.3) +
    annotate("segment", x=60, xend=60, y=0, yend=80, color="black", linewidth=0.3) +
    annotate("point", x=60, y=40, color="black", size=1.5) +
    annotate("rect", xmin=0, xmax=18, ymin=18, ymax=62, fill=NA, color="black", linewidth=0.3) +
    annotate("rect", xmin=0, xmax=6, ymin=30, ymax=50, fill=NA, color="black", linewidth=0.3) +
    annotate("point", x=12, y=40, color="black", size=1) +
    annotate("segment", x=0, xend=0, y=36, yend=44, color="black", linewidth=1.5) +
    annotate("rect", xmin=102, xmax=120, ymin=18, ymax=62, fill=NA, color="black", linewidth=0.3) +
    annotate("rect", xmin=114, xmax=120, ymin=30, ymax=50, fill=NA, color="black", linewidth=0.3) +
    annotate("point", x=108, y=40, color="black", size=1) +
    annotate("segment", x=120, xend=120, y=36, yend=44, color="black", linewidth=1.5) +
    
    coord_fixed(ratio = 1, xlim = c(-1, 121), ylim = c(-1, 81), expand = FALSE) +
    theme_void() + 
    theme(
      plot.title = element_text(size = 32, face = "bold", hjust = 0.5, margin = margin(t=5, b = 5)),
      plot.subtitle = element_text(size = 18, hjust = 0.5, color = "grey20", margin = margin(b = 10)),
      legend.title = element_text(size = 14, face = "bold"),
      legend.text = element_text(size = 12),
      legend.key.height = unit(0.8, "cm"), 
      plot.background = element_rect(fill = "white", color = NA),
      plot.margin = margin(10, 10, 10, 10) 
    ) +
    labs(title = title_text, subtitle = subtitle_text)
  
  # 保存图片
  ggsave(save_path, plot = p, width = 5, height = 4, units = "in", dpi = 300)
  return(p)
}
```


```{r,eval=FALSE}
# ==========================================
# 球员 A：姆希塔良 (Henrikh Mkhitaryan) - 前场核心
# ==========================================
# 提取基础聚合数据
mkhi_base <- final_model_data %>%
  filter(player.name == "Henrikh Mkhitaryan") %>% 
  mutate(grid_x = round(location.x), grid_y = round(location.y)) %>%
  group_by(grid_x, grid_y) %>%
  summarise(avg_z = mean(value_z, na.rm = TRUE), count = n(), .groups = "drop")

# A1. 姆希塔良 (未过滤：展示防守高光异常值)
mkhi_sp_raw <- mkhi_base
coordinates(mkhi_sp_raw) <- ~grid_x + grid_y
mkhi_df_raw <- as.data.frame(krige(avg_z ~ 1, locations = mkhi_sp_raw, newdata = pred_grid, model = v_model_fitted, nmax = 50))

create_pitch_plot(mkhi_df_raw, 
                  "姆希塔良战术价值场", 
                  "未过滤模型：捕捉到本方禁区的极低频/高危防守动作", 
                  "output_figures/图四_姆希塔良_未过滤.png")

# A2. 姆希塔良 (频次过滤 >= 3：展示常态前场辐射)
mkhi_sp_filt <- mkhi_base %>% filter(count >= 3)
coordinates(mkhi_sp_filt) <- ~grid_x + grid_y
mkhi_df_filt <- as.data.frame(krige(avg_z ~ 1, locations = mkhi_sp_filt, newdata = pred_grid, model = v_model_fitted, nmax = 50))

create_pitch_plot(mkhi_df_filt, 
                  "姆希塔良战术价值场", 
                  "频次过滤(>=3)：还原多特核心的真实前场空间主宰", 
                  "output_figures/图五_姆希塔良_已过滤.png")


# ==========================================
# 球员 B：奥巴梅扬 (Pierre-Emerick Aubameyang) - 纯粹终结者
# ==========================================
# 提取基础聚合数据
auba_base <- final_model_data %>%
  filter(player.name == "Pierre-Emerick Aubameyang") %>% 
  mutate(grid_x = round(location.x), grid_y = round(location.y)) %>%
  group_by(grid_x, grid_y) %>%
  summarise(avg_z = mean(value_z, na.rm = TRUE), count = n(), .groups = "drop")

# B1. 奥巴梅扬 (未过滤)
auba_sp_raw <- auba_base
coordinates(auba_sp_raw) <- ~grid_x + grid_y
auba_df_raw <- as.data.frame(krige(avg_z ~ 1, locations = auba_sp_raw, newdata = pred_grid, model = v_model_fitted, nmax = 50))

create_pitch_plot(auba_df_raw, 
                  "奥巴梅扬战术价值场", 
                  "未过滤模型：包含回撤接应与少许协防数据", 
                  "output_figures/图六_奥巴梅扬_未过滤.png")

# B2. 奥巴梅扬 (频次过滤 >= 3：展示禁区之狐本质)
auba_sp_filt <- auba_base %>% filter(count >= 3)
coordinates(auba_sp_filt) <- ~grid_x + grid_y
auba_df_filt <- as.data.frame(krige(avg_z ~ 1, locations = auba_sp_filt, newdata = pred_grid, model = v_model_fitted, nmax = 50))

create_pitch_plot(auba_df_filt, 
                  "奥巴梅扬战术价值场", 
                  "频次过滤(>=3)：极致收敛于点球点附近的终结者模型", 
                  "output_figures/图七_奥巴梅扬_已过滤.png")

# ==========================================
# 球员 C：魏格尔 (Julian Weigl) - 中场/拖后组织核心
# ==========================================
print("正在计算中场代表 (魏格尔) 的空间价值...")

weigl_base <- final_model_data %>%
  filter(player.name == "Julian Weigl") %>% 
  mutate(grid_x = round(location.x), grid_y = round(location.y)) %>%
  group_by(grid_x, grid_y) %>%
  summarise(avg_z = mean(value_z, na.rm = TRUE), count = n(), .groups = "drop")

# C1. 魏格尔 (未过滤)
weigl_sp_raw <- weigl_base
coordinates(weigl_sp_raw) <- ~grid_x + grid_y
weigl_df_raw <- as.data.frame(krige(avg_z ~ 1, locations = weigl_sp_raw, newdata = pred_grid, model = v_model_fitted, nmax = 50))

create_pitch_plot(weigl_df_raw, 
                  "魏格尔战术价值场 (未过滤)", 
                  "包含所有极低频动作：可能受前插远射或偶然解围影响", 
                  "output_figures/图八_魏格尔_未过滤.png")

# C2. 魏格尔 (频次过滤 >= 3)
weigl_sp_filt <- weigl_base %>% filter(count >= 3)
coordinates(weigl_sp_filt) <- ~grid_x + grid_y
weigl_df_filt <- as.data.frame(krige(avg_z ~ 1, locations = weigl_sp_filt, newdata = pred_grid, model = v_model_fitted, nmax = 50))

create_pitch_plot(weigl_df_filt, 
                  "魏格尔战术价值场 (已过滤)", 
                  "多特节拍器常态：精准覆盖中圈与中场过渡地带", 
                  "output_figures/图九_魏格尔_已过滤.png")


# ==========================================
# 球员 D：胡梅尔斯 (Mats Hummels) - 后卫/出球中卫
# ==========================================
print("正在计算后卫代表 (胡梅尔斯) 的空间价值...")

hummels_base <- final_model_data %>%
  filter(player.name == "Mats Hummels") %>% 
  mutate(grid_x = round(location.x), grid_y = round(location.y)) %>%
  group_by(grid_x, grid_y) %>%
  summarise(avg_z = mean(value_z, na.rm = TRUE), count = n(), .groups = "drop")

# D1. 胡梅尔斯 (未过滤)
hummels_sp_raw <- hummels_base
coordinates(hummels_sp_raw) <- ~grid_x + grid_y
hummels_df_raw <- as.data.frame(krige(avg_z ~ 1, locations = hummels_sp_raw, newdata = pred_grid, model = v_model_fitted, nmax = 50))

create_pitch_plot(hummels_df_raw, 
                  "胡梅尔斯战术价值场 (未过滤)", 
                  "包含极低频高危动作：精准捕捉到角球进攻时的头球威胁", 
                  "output_figures/图十_胡梅尔斯_未过滤.png")

# D2. 胡梅尔斯 (频次过滤 >= 3)
hummels_sp_filt <- hummels_base %>% filter(count >= 3)
coordinates(hummels_sp_filt) <- ~grid_x + grid_y
hummels_df_filt <- as.data.frame(krige(avg_z ~ 1, locations = hummels_sp_filt, newdata = pred_grid, model = v_model_fitted, nmax = 50))

create_pitch_plot(hummels_df_filt, 
                  "胡梅尔斯战术价值场 (已过滤)", 
                  "顶级出球中卫常态：纵贯本方半场与中轴的防线统帅", 
                  "output_figures/图十一_胡梅尔斯_已过滤.png")

print("中场与后卫的双图对比全部生成完毕！")
```

```{r,eval=FALSE}
# ==========================================
# 战术价值空间分布的“数值化特征”提取
# ==========================================
print("正在计算球员空间战术量化指标...")

# 定义一个提取空间特征的通用函数
calculate_spatial_metrics <- function(player_df, player_name) {
  player_df %>%
    summarise(
      Player = player_name,
      
      # 1. 战术质心 X (纵向推进深度)
      # 仅计算产生正向价值的网格作为权重
      Centroid_X = sum(x * ifelse(var1.pred > 0, var1.pred, 0)) / sum(ifelse(var1.pred > 0, var1.pred, 0)),
      
      # 2. 战术质心 Y (横向向心度)
      Centroid_Y = sum(y * ifelse(var1.pred > 0, var1.pred, 0)) / sum(ifelse(var1.pred > 0, var1.pred, 0)),
      
      # 3. 高危威胁面积 (Z > 8 的网格数量，单位: 平方米)
      High_Threat_Area_sqm = sum(var1.pred > 8),
      
      # 4. Zone 14 区域总战术积分
      # 划定 Zone 14 的大致坐标范围: 距离底线前 20-40 米，中路 20 米宽的走廊
      Zone14_Value = sum(ifelse(x >= 80 & x <= 100 & y >= 30 & y <= 50, var1.pred, 0))
    )
}

# 组合四个球员的量化数据，生成最终的对比表格
metrics_table <- bind_rows(
  calculate_spatial_metrics(mkhi_df_filt, "姆希塔良 (前腰)"),
  calculate_spatial_metrics(auba_df_filt, "奥巴梅扬 (前锋)"),
  calculate_spatial_metrics(weigl_df_filt, "魏格尔 (后腰)"),
  calculate_spatial_metrics(hummels_df_filt, "胡梅尔斯 (中卫)")
)

# 对数字进行四舍五入美化
metrics_table <- metrics_table %>%
  mutate(
    Centroid_X = round(Centroid_X, 1),
    Centroid_Y = round(Centroid_Y, 1),
    Zone14_Value = round(Zone14_Value, 0)
  )

# 打印最终表格
print("================= 球员空间战术量化特征表 =================")
print(metrics_table)

# 你也可以把它导出成 CSV，方便复制到 Word 或 Excel 里做成好看的三线表
write.csv(metrics_table, "output_figures/球员空间量化对比表.csv", row.names = FALSE)
```



